282Edepot - Archives communales déposées de Gy
Archives Départementales de la Haute-Saône
- ARCHIVES MODERNES
  - BIENS COMMUNAUX, TERRES, BOIS, EAUX
    - Bois: aménagements des bois communaux; délimitations (an X-1894); procédure entre plusieurs communes relative à la propriété de la forêt dite « le grand bugnot » (an VI); procédure entre les communes de Gy et Choye relative à un droit de parcours dans les bois communaux de Gy (1831-1851)., An VI-1851; 282 Edepot 473; 87 pièces papier et 2 plans (plans rangés dans la collection de plans déposés aux Archives départementales de la Haute-Saône).
    - Bois: exploitations, répartition, vente., 1791-1818; 282 Edepot 474; 88 pièces papier.
    - Bois: exploitations, répartition, vente., 1820-1825; 282 Edepot 475; 30 pièces papier.
    - Bois: exploitations, répartition, vente., 1826-1830; 282 Edepot 476; 43 pièces papier.
    - Bois: exploitations, répartition, vente., 1831-1838; 282 Edepot 477; 81 pièces papier.
    - Bois: exploitations, répartition, vente., 1839-1844; 282 Edepot 478; 94 pièces papier.
    - Bois: exploitations, répartition, vente., 1845-1850; 282 Edepot 479; 122 pièces papier.
    - Bois: exploitations, répartition, vente., 1851-1856; 282 Edepot 480; 123 pièces papier.
    - Bois: registre d’affouage de la commune., 1861-1863; 282 Edepot 481; 1 registre relié parchemin.
    - Bois: exploitations, répartition, vente., 1857-1865; 282 Edepot 482; 1117 pièces papier.
    - Bois: exploitations, répartition, vente., 1866-1872; 282 Edepot 483; 100 pièces papier.
    - Bois: exploitations, répartition, vente., 1873-1915; 282 Edepot 484; 130 pièces papier.
    - Eaux: constructions, réparations de fontaines, lavoirs, abreuvoirs (an XII-1905); établissement d’un réservoir d’eau (1851); constructions; réparations de puits (1834-1838)., 282 Edepot 485; 176 pièces papier et 20 plans (plans rangés dans la collections des plans déposés aux Archives départementales de la Haute-Saône).
    - Biens communaux.- Communaux, partages: pétitions, procès-verbal, extraits des registres de la préfecture, états, correspondance, plan, rapport d’expert, extrait du registre des délibérations (1787-1845); anticipations: extrait des registres de la sous-préfecture de Gray, procès-verbaux de reconnaissance (an VI-1819). Communaux du canton de Gy, mise en adjudication: procès-verbaux, devis (an V-an VIII); usurpation: états nominatifs (an XII-an XIII). Communaux indivis, communaux loués ou exploités par parcelles: extrait du registre des délibérations du conseil municipal, état des détenteurs de biens communaux, mandats, comptes particuliers, minutes de jugement, plan, anticipations (an VIIII-1848, s.d.)., 1791-1848; 282 Edepot 579; 167 pièces papier, 2 plans.
    - Bois.-Propriété et exploitation des bois communaux: minutes de jugement, correspondance, pétitions, liste des personnes qui désirent faire du bois mort, liste des personnes qui désirent faire de l’herbe sèche dans la forêt, procès-verbaux de reconnaissance, rôles définitifs de répartition, plans, cahier des charges, détail des ventes de coupes de bois, procès-verbal d’adjudication, affiches, extrait du registre de délibération du conseil municipal, arrêté préfectoral., An IV-1916; 282 Edepot 580; 132 pièces papier, 4 plans.
    - Eaux. -Boues provenant des lavoirs et abreuvoirs publics, adjudication: cahier des charges [1894]. Alimentation d’une citerne d’eau, construction de chenaux: quittance (1791). Fontaine, projet de construction: extraits du registre des délibérations du conseil municipal, correspondance (An VIII). Service des eaux: règlement définitif et tarif des concessions, communiqué, feuille de déclarations, coupure de presse, notes (1899, 1937, s.d.)., 1791-1937; 282 Edepot 581; 11 pièces papier, 1 livret.
    - Propriétés et droits divers.- Concessions au cimetière: formulaires, correspondance, extrait du plan cadastral de la commune de Gy, état des concessions de terrains, plan, ampliations d’arrêtés, extraits du registre des actes de l’état civil, autorisations de transport de corps, avis de transport de corps, extraits du registre des arrêtés de la préfecture, actes de concessions de terrain, procès-verbaux de remise de corps., 1824-1905; 282 Edepot 582; 77 pièces papier, 2 plans.
    - Biens nationaux.- Séquestre des biens des émigrés: minutes (1791, an IV). Séquestre des biens des émigrés du canton de Gy: états des biens et créances appartenant aux ascendants d’émigrés (an VI). Appropriation des biens nationaux: citations aux citoyens du canton de Gy (an XII)., 1791-an XII; 282 Edepot 583; 18 pièces papier, 1 cahier de 20 feuillets.
  - TRAVAUX PUBLICS, VOIRIES, MOYENS DE TRANSPORT, REGIME DES EAUX
    - Voirie urbaine: travaux dans les rues de Gy (1808-1905); plan de la construction d’un pont (1828). Petite voirie: constructions, réparations, entretiens, classements de chemins vicinaux et ruraux (1791-1856)., 1791-1905; 282 Edepot 486; 222 pièces papier et 7 plans (rangés dans la collection de plans communaux déposés aux Archives départementales).
    - Petite voirie: constructions, réparations, entretien, classements de chemins vicinaux et ruraux (1857-1898); ressources, comptes de recettes et de dépenses, prestations, etc. (1813-1887)., 1813-1898; 282 Edepot 487; 228 pièces papier.
    - Moyens de transport et travaux divers: chemin de fer, créations et aménagements de lignes, construction de passage à niveaux, de hall d’attente (1862-1938); établissement de poste et télégraphe (1850-1884)., 1850-1938; 282 Edepot 488; 153 pièces papier.
    - Régime des eaux: curages de rivières et fossés, règlements d’eaux., 1833-1903; 282 Edepot 489; 63 pièces papier et 3 plans (rangés dans la collection de plans communaux déposés aux Archives départementales de la Haute-Saône).
    - Voirie urbaine. -Plan d’alignement: correspondance (1840-1858). Percement et élargissement des rues: détail estimatif des travaux, arrêtés, procès-verbal de métré et d’estimation, acte de vente, extrait du registre des arrêtés du préfet, correspondance, états, plan, acte d’acquisition, extrait du registre des délibération du conseil municipal, procès-verbal d’évaluation (1811-1888, s.d.). Ventes et acquisitions de terrains: plans, extraits des registres des délibérations du conseil municipal, minute de jugement, arrêtés, actes de vente, correspondance, procès-verbal d’estimation (1826-1899). Alignement: arrêté préfectoral, plan, correspondance (1840-1875). Entretien: détail estimatif des travaux, détail métrique des travaux, extrait du registre de délibérations du conseil municipal, devis instructif, quittance, correspondance (1818-1866). Egouts: correspondance (1894)., 1811-1894; 282 Edepot 584; 83 pièces papier, 8 plans.
    - Voirie urbaine. -Alimentation en eau potable, travaux de mise en œuvre: plans, projet, actes notariés, arrêtés, extrait du registre des délibérations, correspondance, rapports, avant métré des travaux, détail estimatif, factures, ordre de service, procès-verbal de reconnaissance et réception définitive des travaux, devis descriptif., 1885-1944; 282 Edepot 585; 98 pièces papier, 4 plans.
    - Voirie urbaine. -Alimentation en eau potable, travaux d’équipement en compteurs et relevés: correspondance, publicités, devis, liste, bordereaux d’expédition, factures, catalogues, état des consommations d’eau, coupure de presse, étude (1899-1952). Installations pour l’éclairage des voies publiques: factures, quittance ([1833]-1906)., [1833]-1952; 282 Edepot 586; 95 pièces papier.
    - Petite voirie. -Chemins de grande et de petite vicinalité du canton de Gy, entretien et construction: correspondance, arrêté, rapports, avant métré, extrait du registre des délibérations du conseil municipal, procès-verbal de réception définitive, état estimatif, états approximatifs des travaux, état des contingents, arrêté de mise en demeure, acte d’acquisition, état d’indication des travaux à effectuer, acte de vente, quittance, états des journées, facture, devis, feuille de travail, projet, détail estimatif des travaux, procès-verbal d’enquête, extrait de jugement d’expropriation, états des chemins vicinaux, tarifs., 1821-1897; 282 Edepot 587; 200 pièces papier, 9 plans.
    - Moyens de transport et travaux divers.- Chemin de fer d’intérêt local, établissement des voies: correspondance, plans, acte de vente de terrains, (1860-1883); liquidation: correspondance, devis-programme d’appel d’offres, arrêté préfectoral, extraits de plans (1938). Mines, demande d’exploitation: correspondance, contrat, extraits du registre des délibérations, rapports (1904-1930); sondages pour la recherche de substances minérales: extrait du registre des délibérations (1842). Carrière de Brule-Cul, demandes d’exploitation: extraits du registre des délibérations du conseil municipal, procès-verbal d’adjudication, procès-verbal d’arpentage, correspondance, arrêté préfectoral, procès-verbaux de cubage de minerais bruts (1834-1872)., 1834-1938; 282 Edepot 588; 110 pièces papier, 6 plans.
    - Régime des eaux.-Cours d’eau non navigables, ruisseaux et canaux d’irrigation et de dérivation, entretien et curage: plans, adjudication des travaux, arrêtés, procès-verbal de réception définitive, correspondance, devis et cahier des charges, états indicatifs, notes, certificats pour paiement d’acompte, coupure de presse, procès-verbal et registre d’enquête (1861, 1905-1938). Creusage du canal du Prétot: mandats (1823)., 1823-1938; 282 Edepot 589; 102 pièces papier, 5 plans.
  - CULTES
    - Culte catholique: comptes et budgets de la fabrique, nominations de desservants, legs en faveur de la paroisse, etc., 1791-1896; 282 Edepot 490; 36 pièces papier.
    - Culte catholique.-Révérend père capucin de Gy, paiement de la somme de cinquante-deux livres par le receveur de Gy pour les prédications et les huiles de l’année 1790: quittance (1790). Curés et desservants, nomination et installation: serments, correspondance (1790-1791). Société Saint-Vincent de Paul, legs de la Dame de Ménant: correspondance (1879)., 1790-1879; 282 Edepot 590; 12 pièces papier.
    - Police des cultes.- Ecclésiastiques, prestation du serment civique: procès-verbal (1790-1791). Biens et revenus ecclésiastiques, déclaration: inventaires (1790). Observation des dimanches et fêtes, application de l’ordonnance du 7 juin 1790: correspondance (1814). Société Saint-Vincent de Paul, autorisation de réunion: correspondance, ampliation d’arrêté préfectoral, arrêté préfectoral (1861). Interdiction des processions: arrêtés, extrait du registre des délibérations du conseil municipal, correspondance (1881-1904)., 1790-1861; 282 Edepot 591; 20 pièces papier.
  - ASSISTANCE ET PREVOYANCE
    - Registre des délibérations du comité du bureau de bienfaisance de Gy., 1845-1928; 282 Edepot 491; 1 registre cartonné.
    - Cote vacante relative à un registre de délibérations de l’hospice de Gy de 1806-1862, conservé en 4 H dépôt 43., 282 Edepot 492
    - Cote vacante relative à un registre de délibérations de l’hospice de Gy de 1863-1897, conservé en 4 H dépôt 44., 0; 282 Edepot 493
    - Etablissements hospitaliers, hospitalisations: admissions à l’hospice., An XII-1930; 282 Edepot 494; 137 pièces papier.
    - Cote vacante correspondant au registre des entrées et des sorties de l’hospice de Gy de 1919 à 1938, conservé en 4 H dépôt 49., 0; 282 Edepot 495
    - Application des lois d’assistance et de prévoyance: création d’une garderie (1861-1885); secours aux nécessiteux, médecine gratuite (an IV-1887)., 282 Edepot 496; 184 pièces papier.
    - Bureau de bienfaisance de Gy. -Commission administrative, délibérations: registre., 1926-1944; 282 Edepot 592; 1 registre cartonné.
    - Bureau de bienfaisance de Gy. -Commission administrative du bureau d’assistance de Gy, délibérations: registre., 1928-1975; 282 Edepot 593; 1 registre cartonné.
    - Bureau de bienfaisance de Gy. -Commission administrative, renouvellement: arrêtés, délibérations du conseil municipal (1883-1903). Comptabilité: règlement définitif des recettes et dépenses, arrêtés d’apurement, factures, décompte de remises, reçus, extrait du registre des délibérations, arrêtés du conseil de préfecture, budgets supplémentaires, comptes administratifs, comptes de gestion, budgets (1856-1906, s.d.). Subventions, collectes et dons: extrait du registre des délibérations de la commission administrative, listes des donateurs, correspondance (1866-1892)., 282 Edepot 594; 109 pièces papier.
    - Bureau de bienfaisance de Gy. -Budgets et comptes de gestion: registre., 1921-1945; 282 Edepot 595; 1 registre cartonné.
    - Hôpital-Hospice de Gy.-Administration: correspondance, cahier des charges, extrait du registre des délibérations du conseil municipal, procès-verbal d’élection, listes, état (1861-1947, s.d.)., 282 Edepot 596; 10 pièces papier.
    - Institutions diverses.-Caisse d’épargne: correspondance, extrait du registre des délibérations du conseil d’administration, extraits du registre des délibérations du conseil municipal de la ville de Gy, arrêté ministériel, rapport (1871-1933), situation sommaire (1893-1895, 1897-1898).Compagnies d’assurances contre l’incendie: polices, quittances de prime, avenant, extrait du registre des délibérations du conseil municipal (1833-1879)., 1833-1933; 282 Edepot 597; 223 pièces papier.
    - Application des lois d’assistance et de prévoyance.-Retraites et pensions civiles et militaires: correspondance (1813), listes nominatives des assurés obligatoires, communiqués, notes, extrait des registres des actes des naissances, procès-verbaux d’allocation temporaires (1880, 1911, 1914, 1951)., 1813-1951; 282 Edepot 598; 19 pièces papier.
    - Application des lois d’assistance et de prévoyance.-Accidents du travail, déclarations: registre, procès-verbal (1902-1947); adhésions à la législation du 15 décembre 1922: déclarations, correspondance (1929, 1932). Assistance médicale gratuite, indigents admis aux secours de la commune de Gy: listes nominatives (1872-1882, 1884-1897, 1904, 1908-1911), procès-verbaux de délibération de la commission départementale de la Haute-Saône (1883, 1952). Assistance aux vieillards, aux infirmes et aux incurables du canton de Gy: correspondance, extraits des registres des actes de l’état civil, états nominatifs, états des déductions (1793-1910, s.d.)., 1793-1952; 282 Edepot 599; 1 cahier, 101 pièces papier.
    - Application des lois d’assistance et de prévoyance.-Protection des enfants du premier âge, déclaration des nourrices, sevreuses ou gardeuses: 2 registres (1879-1896 à 1901-1929, 1929-1941); commissions locales: registre vierge (s.d.); déclaration des parents ou ayants-droits: registre (1902-1934)., 1879-1941; 282 Edepot 600; 4 registres.
    - Application des lois d’assistance et de prévoyance.- Protection des enfants du premier âge, contrôle des placements, des retraits et des décès: bulletins (1928-1929); vérification des registres: avis (1928-1939, 1932-1933). Assistance aux femmes en couches: carnet de dame visiteuse (s.d.). Inspection de l’assistance publique: correspondance (1929-1931). Enfants assistés, placement: avis de remise de fonds, correspondance, contrats, mandats de paiement, notes (1931-1937)., 1901-1933; 282 Edepot 601; 1 carnet, 104 pièces papier.
  - INSTRUCTION PUBLIQUE, SCIENCES, LETTRES ET ARTS
    - Registre de délibérations du comité local de surveillance de l’instruction primaire de Gy., 1872-1891; 282 Edepot 497; 1 registre cartonné.
    - Instruction primaire: listes des enfants admis à l’école, nominations d’instituteurs, gratuité de l’enseignement, etc., 1790-1876; 282 Edepot 498; 194 pièces papier.
    - Instruction primaire: listes des enfants admis à l’école, nominations d’instituteurs, correspondance, etc., 1877-1895; 282 Edepot 499; 204 pièces papier.
    - Instruction primaire.-Ouverture d’une école primaire libre: déclaration [1883]. Caisse des écoles: budget (1881-1887, 1891, 1893-1894). Elaboration de l’annuaire de l’arrondissement de Gray, demande de renseignements à monsieur l’instituteur de Gy: formulaire [1888]., 1881-1894; 282 Edepot 602; 16 pièces papier.
  - PIECES NE RENTRANT PAS DANS LES SERIES PRECEDENTES
    - Actes notariés: contrat de mariage de Jean Almanuet et d’Anne Bethier (1816), acte de reconnaissance d’enfant naturel par Philippe Buzon propriétaire demeurant à Gy (1830), acte de vente à fond perdu de champs et vignes du territoire de Gy (1833)., 1816-1833; 282 Edepot 603; 3 pièces papier.